【裁判字號】    90,交聲,1035
【裁判日期】    901120
【裁判案由】    違反道路交通管理處罰條例聲明異議
【裁判全文】
臺灣臺北地方法院交通事件裁定                    九十年度交聲字第一三五號
    異  議  人
    即受處分人  甲○○
右列受處分人因違反道路交通管理處罰條例案件，對於台北市交通事件裁決所民國九
十年十月三日所為之處分（原處分案號：北市裁三字第駕裁二二—ＡＢＸ００二五八
四號），聲明異議，本院裁定如左：
    主  文
異議駁回。
    理  由
一、按汽車駕駛人，爭道行駛，而有不按遵行之方向行駛者，處新台幣（下同）六百
    元以上一千八百元以下罰鍰，又汽車駕駛人違反第四十五條規定者，除依該規定
    處罰鍰外，並記違規點數一點，道路交通管理處罰條例第四十五條第一款、第六
    十三條第一項第一款分別定有明文。
二、原處分意旨略以：本件異議人即受處分人甲○○於民國九十年八月十日晚間二十
    時四十八分許，駕駛車號五Ａ─四０六七號自用小客車沿台北市○○街一三二巷
    行駛，行經虎林街一二一巷一號前不按遵行方向行駛，左轉虎林街一二一巷之單
    行道，經台北市政府警察局信義分局福德街派出所警員吳天恩以受處分人駕駛前
    揭自用小客車，不按遵行方向行駛，違反前述道路交通管理處罰條例第四十五條
    第一款之規定而掣發台北市政府警察局北市交警大字第ＡＢＸ００二五八四號舉
    發違反道路交通管理事件通知單舉發，嗣受處分人於舉發通知單上所載應到案日
    期前向原處分機關為申訴，經原處分機關請舉發單位即台北市政府警察局信義分
    局調查結果，仍認受處分人有前開違規行為，原處分機關乃以受處分人違反前揭
    道路交通管理處罰條例第四十五條第一款規定之行為，依違反道路交通管理事件
    統一裁罰標準表，於九十年十月日裁處受處分人罰鍰九百元，並依前揭道路交通
    管理處罰條例第六十三條第一項第一款規定，記汽車駕駛人即受處分人違規點數
    一點。
三、訊據受處分人固自承其於右揭時地駕駛前揭自用小客車沿台北市○○街一三二巷
    行駛，行經虎林街一二一巷一號前左轉虎林街一二一巷等情不諱，惟矢口否認有
    何違反道路交通管理處罰條例之行為，辯稱：「伊住在台北市○○街已數年，不
    知虎林街一二一巷係單行道，禁止左轉，虎林街一二一巷一號前禁止左轉之標誌
    甫設置不久，且設在屋簷下，於夜間光線不足，常有車輛擋住視線，不會有人理
    會，伊並未注意到該號誌，政府亦未宣導，即不應受罰。」云云。惟查：依附卷
    三幀現場照片所示，上開台北市○○街一二一巷一號前確設置禁止左轉標誌，告
    示台北市○○街一二一巷禁止左轉，為單行道，並有記載受處分人駕駛前揭自用
    小客車為台北市警局信義分局福德街派出所警員吳天恩發現不按遵行方向行駛而
    掣發之台北市政府警察局北市交警大字第ＡＢＸ００二五八四號舉發違反道路交
    通管理事件通知單影本一紙在卷可稽，亦為受處分人所不否認，況受處分人於本
    院調查時亦自承其居住虎林街多年，遭舉發當時上開台北市○○街一二一巷一號
    前所設置之禁止左轉標誌前並無車輛停放，其視線當不致受阻，行經該處時即有
    注意之可能，受處分人於右揭時地違規左轉「禁止左轉」之台北市○○街一二一
    巷單行道之行為堪以認定，至於標誌設置位置是否適當，光線是否充足，係屬行
    政機關行政裁量之範圍，非本院在調查本件原處分是否違法時，所應審酌者，受
    處分人所辯本件係號誌設置不當，其不應受罰云云，殊不足採。綜上所述，受處
    分人所駕駛前揭自用小客車確有不按遵行方向行駛之違規行為，從而原處分機關
    乃以受處分人違反前揭道路交通管理處罰條例第四十五條第一款規定之行為，於
    九十年十月三日裁處受處分人九百元，並依前揭道路交通管理處罰條例第六十三
    條第一項第一款規定，記違規點數一點，核無違誤，本件受處分人之異議為無理
    由，應予駁回。
據上論斷，應依道路交通案件處理辦法第十九條，裁定如主文。
中      華      民      國      九十      年     十一     月    二十    日
                                    臺灣臺北地方法院交通法庭
                                          法  官  黃  雅  芬
右正本證明與原本無異。
如不服本裁定，應於裁定送達後五日內向本院提出抗告狀。
                                          書記官  江  虹  儀
中      華      民      國    九十        年     十一     月    二十   日


司法院資訊處製作；財團法人民間司法改革基金會備份。
